臺灣高等法院刑事判決
110年度上訴字第192號
上  訴  人      
即  被  告    楊晸學  



選任辯護人    林敬哲律師（法扶律師）          
上列上訴人即被告因違反槍砲彈藥刀械管制條例等案件，不服臺
灣新竹地方法院一０九年度訴字第五四九號，中華民國一０九年十
二月二日第一審判決（起訴案號：臺灣新竹地方檢察署一０九年
度偵字第一五０四號），提起上訴，本院判決如下：
    主  文
上訴駁回。                                             
    理  由
一、依刑事訴訟法第三百五十條、第三百六十一條、第三百六十
    七條規定，不服地方法院之第一審判決而上訴者，須提出上
    訴書狀，並應敘述具體理由，為上訴必備之程式。倘已提出
    上訴理由，但所提非屬具體理由者，則由第二審法院以上訴
    不合法律上之程式，判決駁回。而所謂具體理由，必係依據
    卷內既有訴訟資料或提出新事證，指摘或表明第一審判決有
    何採證認事、用法或量刑等足以影響判決本旨之不當或違法
    ，而構成應予撤銷之具體事由，始克當之（例如：依憑證據
    法則具體指出所採證據何以不具證據能力，或依憑卷證資料
    ，明確指出所為證據證明力之判斷如何違背經驗、論理法則
    ）；倘僅泛言原判決認定事實錯誤、違背法令、量刑失之過
    重或輕縱，而未依上揭意旨指出具體事由，即與第二審上訴
    制度旨在請求第二審法院撤銷、變更第一審不當或違法之判
    決，以實現個案救濟之立法目的不合（最高法院九十七年度
    台上字第八九二號判決參照）。亦即所謂具體上訴理由：(
    一)須指出原判決有不當或違法之處；(二)須依據卷內既有
    訴訟資料或提出新事實、新證據為具體指摘；(三)所指判決
    不當、違法情形須實際上存在；(四)所指判決不當、違法情
    形須足以構成撤銷原判決之理由。
二、被告楊晸學上訴意旨略以：被告自始坦承非法持有槍枝及恐
    嚇不諱，並對槍彈來源始終供述一致，犯後態度良好，前亦
    僅因侵占案件，經判處拘役卅日並執行完畢，素行尚稱良好
    ，本案因酒醉一時衝動，致罹重典，深感懊悔。但苦無和解
    機會，誠感遺憾。至持有槍彈，實因出於好奇購買，並未持
    以逞兇鬥狠或作姦犯科，對社會秩序安全之危害程度，應屬
    輕微。又被告有正當工作，與身體健康不佳之母親及姊姊同
    住，目前由被告照護扶養中。原審量刑實屬太重，請求依刑
    法第五十九規定給予減刑機會，改判較輕刑度云云。另辯護
    人補充上訴理由稱：被告持有改造槍枝時間為槍砲彈藥刀械
    管制條例修法前，應依修正前槍砲彈藥刀械管制條例第八條
    第四項判決，原判決卻依同條例第七條判處有誤，應撤銷原
    判決，另為適法之判決與刑度云云。
三、經核，原判決以被告於警、偵及審理時均坦承犯行，核與證
    人即被害人阮氏維、彭國威之指證情節大致相符，且有行車
    紀錄器及現場監視錄影畫面翻拍照片在卷可按，並有經送刑
    事警察局鑑驗認具殺傷力之改造槍枝一支扣案足資佐證，認
    被告非法持有改造槍枝及恐嚇危害安全犯行事證均臻明確，
　　原審依修正前槍砲彈藥刀械管制條例第八條第四項規定論處
    被告罪責，認事用法，洵無違誤。辯護人認原審以同條例第
    七條判處，指摘原判決有所違誤，顯有誤會。
四、原判決並審酌被告有一侵占經判處拘役卅日之前科紀錄，素
    行尚可，僅因與彭國威有糾紛，竟取出槍枝恐嚇彭妻阮氏維
    ，所為實非可取，兼衡其犯後坦承犯行，犯後態度良好，應
    有悔意，暨本案犯罪之動機、目的、手段、持有槍枝之數量
    、期間，暨其高中肄業之智識程度，從事油漆工作、勉持之
    家庭經濟狀況等一切情狀，已就犯罪一切情狀予以全盤審酌
    分別量刑，亦屬妥適。另於理由詳為說明：被告於原審主張
    坦承犯行、供述槍彈來源、素行良好、好奇購買槍彈、持有
    未曾使用、當日一時酒醉衝動行事、家計負擔、遭被害人毆
    傷未提告等情，屬刑法第五十七條之犯罪動機、情節輕微、
    素行端正、家計負擔、犯後態度等量刑酌定，非酌量減輕之
    理由。又以被告持有槍枝，對社會治安具有相當程度之潛在
    危險性，且更持之恐嚇阮氏維，其犯罪情狀並無客觀上足以
    引起一般人同情而顯然可憫之處，而無刑法第五十九條酌減
    其刑之適用。乃原審不為酌減，亦無違誤。
五、況本案被告所犯非法持有可發射子彈具有殺傷力之槍枝罪為
    法定刑為三年以上十年以下有期徒刑及應併科新臺幣七百萬
    元以下罰金之罪，原審僅量處徒刑三年二月及併科罰金新臺
    幣六萬元；恐嚇危害安全亦僅量處徒刑六月，並予易科罰金
    ，均屬從輕量處。被告猶以其於原審均經審酌之主張，重為
    上訴指摘，顯未依據卷內既有訴訟資料或提出新事證為具體
    指摘，復未指出原判決有何不當或違法之處，泛請再依刑法
    第五十九條規定予以酌減從輕量刑云云，揆諸前揭規定說明
    ，難認屬具體上訴理由。乃本件上訴不合法律上程式，爰不
    經言詞辯論程序，逕予駁回。
六、據上論斷，應依刑事訴訟法第三百六十七條前段、第三百七
    十二條，判決如主文。
中　　華　　民　　國　　110 　年　　1 　　月　　21　　日
                  刑事第四庭審判長法　官  陳筱珮
                                  法　官  羅郁婷
                                  法　官  陳玉雲
以上正本證明與原本無異。
恐嚇危害安全罪不得上訴。　
非法持有具殺傷力之槍枝罪部分，如不服本判決，應於收受送達
後20日內向本院提出上訴書狀，其未敘述上訴之理由者並得於提
起上訴後20日內向本院補提理由書（均須按他造當事人之人數附
繕本）「切勿逕送上級法院」。
                                  書記官  蔡麗春
中　　華　　民　　國　　110 　年　　1 　　月　　21　　日